【裁判字號】    97,小上,14
【裁判日期】    970516
【裁判案由】    損害賠償
【裁判全文】
臺灣高雄地方法院民事裁定              97年度小上字第14號
上  訴  人  米奈生化科技有限公司
法定代理人  乙○○
被上訴人    甲○○○
上列當事人間請求損害賠償事件，上訴人對於中華民國97年3 月
11日本院高雄簡易庭所為97年度雄小字第4 號第一審判決提起上
訴，本院裁定如下：
    主  文
上訴駁回。
上訴費用新台幣壹仟伍佰元由上訴人負擔。
 理  由
一、按對於小額程序第一審判決之上訴，非以其違背法令為理由
    ，不得為之；又上訴狀內應記載上訴理由，表明下列各款事
    項：(一)原判決所違背之法令及其具體內容；(二)依訴訟資料可
    認為原判決有違背法令之具體事實，民事訴訟法第436 條之
    24第2 項、第436 條之25分別定有明文。又依同法第436 條
    之32第2 項準用同法第468 條、469 條第1 款至第5 款之規
    定，小額程序判決違背法令，係指判決不適用法規或適用不
    當，或有同法第469 條第1 款至第5 款所列情形之一者；至
    同法第469 條第6 款判決不備理由或理由矛盾者，則不在準
    用之列，而不得以此為小額程序上訴之理由。次按上訴人雖
    提出上訴理由書，然其理由書未具體指摘原判決有何違背法
    令之內容及事實，即不具備表明上訴理由之程式，雖原第一
    審法院未依民事訴訟法第436 之32第2 項準用同法第471條
    第1 項之規定，裁定駁回上訴，而將訴訟卷宗送交第二審法
    院，即應由第二審法院裁定駁回其上訴（最高法院民國73年
    度第2次民事庭庭長會議決議參照）。
二、上訴意旨略以：被上訴人所有車號E3-1249 號車輛，於96年
    10月6 日上午柯羅莎颱風過境時，遭上訴人向台灣銀行股份
    有限公司高雄分公司所承租停車場內編號13停車位之承租人
    呂岳權所設置鐵架帆布汽車遮陽棚砸壞，被上訴人進而向上
    訴人請求損害賠償新台幣（下同）20,200元。原審認上述鐵
    架帆布汽車遮陽棚之所有權人，應對被上訴人負損害賠償責
    任，然被上訴人並非上述鐵架帆布汽車遮陽棚之所有權人，
    僅係停車位之出租人，原審竟判決上訴人應對被上訴人負賠
    償責任，是原審判決所載主文與理由不符，顯有判決理由矛
    盾之違背法令情事等語。
三、經查：上訴意旨指摘原判決有理由矛盾之情事，惟依民事訴
    訟法第436 條之32第2 項規定，同法第469 條第6 款判決不
    備理由或理由矛盾者，於小額程序不在準用範圍內，亦即該
    項規定非屬小額程序判決違背法令之事由，業敘如前，是上
    訴人以此為由提起上訴，係屬不合法。況且，原判決既已敘
    述上訴人容任呂岳權在其使用之編號13殘障停車位上設置上
    述鐵架帆布汽車遮陽棚，即應認上訴人與呂岳權共同設置鐵
    架帆布汽車遮陽棚，而認上訴人應為民法第191 條之工作物
    所有人甚明等語，是此，原審即已具體表明其審究之事實、
    內容，並無判決矛盾之情事。
四、再按於小額訴訟之上訴程序，法院為訴訟費用之裁判時，應
    確定其費用額，民事訴訟法第436 條之19第1 項、第436 條
    之32第1 項定有明文。本件第二審裁判費用為1,500 元，應
    由上訴人負擔，爰併為裁定如主文第2 項所示。
五、據上論結，本件上訴為不合法，依民事訴訟法第436 之32第
    1 、2 項、第436 條之19第1 項、第444 條第1 項前段、第
    95條、第78 條，裁定如主文。
中    華    民    國    97    年     5    月    16    日
            民事第四庭  審判長法     官   黃國川
                              法     官   郭瓊徽
                              法     官   張茹棻
以上正本係照原本作成。
本裁定不得抗告。
中    華    民    國    97    年    5     月    16    日
                              書 記  官   黃美秀


司法院資訊處製作；財團法人民間司法改革基金會備份。
